臺灣高雄地方法院刑事判決　　　　　　　　　　　　　九十年度易字第四五一七號
　　公　訴　人　臺灣高雄地方法院檢察署檢察官
　　被　　　告　丙○○
　　　　　　　　丁○○
　　右二人共同　林富美
　　選任辯護人
右列被告因竊盜案件，經檢察官提起公訴（九十年度偵字第一六０二二號），本院判
決如左：
    主  文
丙○○共同竊盜，處有期徒刑參月，如易科罰金，以參佰元折算壹日。緩刑貳年。
丁○○無罪。
    事  實
一、丙○○與甲○○○（另經臺灣高雄地方法院檢察署檢察官移併臺灣高等法院高雄
    分院審理）未經主管機關許可，竟共同基於意圖為自己不法所有之犯意聯絡，於
    民國九十年六月二十五日下午，在高雄縣桃源鄉○○○道口溪床九十九公里處，
    利用承包工程之便，竊取石頭一塊（重約五公噸），並由不知情之丁○○以挖土
    機將該石塊搬運至車號ＪＫ─六七一號之砂石車上，再由丙○○將該車駕駛至高
    雄縣仁武鄉仁春市場旁，等候甲○○○以電話指示，以便將該石塊販賣供園藝景
    觀使用，嗣於同日下午五時許，行經高雄縣六龜鄉台二十線寶來段時，為巡邏員
    警發覺可疑而當場查獲。
二、案經高雄縣警察局六龜分局報請台灣高雄地方法院檢察署檢察官偵查起訴。
    理  由
甲、被告丙○○有罪部分：
  一、訊訊據被告丙○○矢口否認涉有右揭竊盜犯行，辯稱：我並沒有偷，我是因為
      我的車斗壞掉無法將車上的石塊卸下，我才把車子開下來修理就被警察找到了
      云云。經查：
    (一)右開石塊係於高雄縣桃源鄉○○○道口溪床九十九公里處所採，且由不知情之
      丁○○以怪手搬運至前開砂石車上，再由被告丙○○駕駛該車欲載往仁春市場
      ，以圖販賣供園藝景觀使用之事實，業據被告丙○○於警訊初訊時供承在卷（
      見九十年六月二十五日、六月二十六日警訊筆錄），核與告訴代理人乙○○指
      訴之情節相符，雖被告丙○○事後於本院偵、審中翻異其案發當初之陳述，依
      經驗法則，案發時之供述較少權衡利害得失或受他人干預，比之事後翻異之詞
      ，自較可信，且又無其他證據可證明其更異之詞與事實更為相符，或其初供係
      虛偽者，復有贓物認領保管收據一紙及照片數張附卷可稽。是應認被告丙○○
      上開警訊初訊之供述較為可採。
    (二)被告丙○○之車號ＪＫ─六七一號之砂石車雖曾至高雄縣六龜鄉之弘益汽車保
      養場修理車斗，惟證人即弘益汽車保養場負責人戊○○於偵查中證稱：「（收
      據是你當場開的﹖）客人要求我才開」、「（車子何時去修理﹖）不記得。」
      （見偵查卷第三十二頁背面）；於本院審理中證稱：「（為何會開立此收據﹖
      ）因他有來修車，但修完約一星期後才來拿收據」（見本院九十一年一月二十
      一日審判筆錄），查證人戊○○所開立收據之日期為九十年六月二十七日，依
      證人上開所述，係在拿收據日期前之一星期修車，則被告丙○○修車之日期顯
      係在九十年六月二十日左右，與本件被告丙○○自稱車子車斗故障之日期為九
      十年六月二十五日者不符，是證人戊○○所述及其所開立之收據，顯均無法證
      明被告丙○○之貨車車斗於九十年六月二十五日有故障之事實。
    (三)同案被告甲○○○於偵查中到庭供承：被告丁○○係作土方之開挖及回填工作
      ，而被告丙○○作土方之小搬運，未做搬運廢土之工作等語。則縱使當時該砂
      石車之車斗故障，然被告丙○○所做者，既係在該工地內作土方之「小搬運」
      ，即丁○○將石塊搬上砂石車後，被告丙○○即應將該石塊搬至欲填放之所，
      則在短時間內，豈有「因未發現怪手司機」而無法將石塊搬下之理？且依常理
      ，被告丙○○既係做土方之小搬運，豈會於該車上僅有一石塊，而無其他之土
      方，顯不符經濟之原則。再被告丙○○於偵查中所供承其工作乃做擋土牆或載
      廢土，與被告甲○○○所供述者有異，倘被告丙○○確係在該工地擔任「土方
      之小搬運」之工作，豈無能力分辨其所載運者究係土方、廢土、或係石頭？
    (四)是被告丙○○上開所辯無非事後卸責之詞，委無足採，事證明確，被告竊盜犯
      行洵堪認定。
  二、核被告丙○○所為係犯刑法第三百二十條第一項竊盜罪。其與甲○○○間有犯
      意之聯絡及行為之分擔，均為共同正犯。爰審酌被告犯罪之動機、目的、手段
      ，生活狀況、智識程度、所竊取之物為一石塊，及犯罪後飾詞置辯等一切情狀
      ，量處如主文所示之刑，並諭知易科罰金之折算標準，以示懲儆。又被告丙○○前未曾受有期徒刑以上刑之宣告，因一時失慮，偶罹刑典，所竊取之物為一
      石塊，情節尚輕，經此刑之宣告後，應知警惕而無再犯之虞，本院因認暫不執
      行其刑為當，予以宣告緩刑，用啟自新。
乙、被告丁○○無罪部分：
  一、按犯罪事實應依証據認定之，無証據不得推定其犯罪事實，又不能証明被告犯
      罪者，應諭知無罪之判決，刑事訴訟法第一百五十四條、第三百零一條第一項
      分別定有明文。又認定不利於被告之事實，須依積極證據，苟積極證據不足為
      不利於被告事實之認定，即應為有利於被告之認定，更不必有何有利之證據，
      最高法院著有三十年上字第八一六號判例可參。
  二、公訴意旨略以：丙○○與甲○○○（另經臺灣高雄地方法院檢察署檢察官移併
      臺灣高等法院高雄分院審理）未經主管機關許可，竟共同基於意圖為自己不法
      所有之犯意聯絡，於民國九十年六月二十五日下午，在高雄縣桃源鄉○○○道
      口溪床九十九公里處，利用承包工程之便，竊取石頭一塊（重約五公噸），並
      由被告丁○○以挖土機將該石塊搬運至車號ＪＫ─六七一號之砂石車上，再由
      丙○○將該車駕駛至高雄縣仁武鄉仁春市場旁，等候甲○○○以電話指示，以
      便將該石塊販賣供園藝景觀使用，嗣於同日下午五時許，行經高雄縣六龜鄉台
      二十線寶來段時，為巡邏員警發覺可疑而當場查獲。因認被告丁○○與被告丙○○、甲○○○所為，係共犯刑法第三百二十條第一項之竊盜罪嫌云云。
  三、訊據被告丁○○堅決否認有竊盜犯行，辯稱：是我把石頭搬到丙○○的車上；
      我只把它拿上去而已，但丙○○要把石頭運到下面去，我不知道等語。經查，
      甲○○○於偵查中到庭供承：被告丁○○係作土方之開挖及回填工作等語（見
      偵查卷第十九頁），核被告丁○○所為之行為，係將土方（包括石塊）開挖後
      ，再將土方以挖土機搬至被告丙○○之車上，由被告丙○○做小搬運之工作，
      本件被告丁○○所為之行為，並未逾越其正常工作之範圍，至於該石頭應搬運
      至何處，由上開被告丙○○之筆錄中所供稱（見九十年六月二十五日、六月二
      十六日警訊筆錄），均係由被告丙○○與甲○○○聯絡，被告丁○○並未參與
      ，是被告丁○○上開所辯，尚為可採。此外，復查無其他證據足認被告丁○○
      有與被告丙○○、甲○○○共犯竊盜之犯行，揆諸首開說明，被告丁○○之犯
      罪，即屬不能證明，自應為無罪之諭知。
據上論斷，應依刑事訴訟法第二百九十九條第一項前段，第三百零一條第一項、刑法
第二十八條、第三百二十條第一項、第四十一條第一項、第七十四條第一款，判決如
主文。
本案經檢察官周天畏到庭執行職務。
中      華      民      國    九十一    年      二      月      四      日
                                  臺灣高雄地方法院刑事第七庭
                                              法  官   陳信伍
右正本證明與原本無異。
如不服本判決，應於判決送達後十日內，向本院提出上訴狀。
                                              書記官   林秀珍
中      華      民      國    九十一    年      二      月      四      日
